ACORDAO-COMPLETO-2540466

ACÓRDÃO DE RELAÇÃO

ACÓRDÃO DE RELAÇÃO 1540/2022 ATA 25/2022 - PLENÁRIO

Acórdão 1540/2022-TCU-Plenário
VISTOS e relacionados estes autos de tomada de contas especial instaurada pela Fundação Nacional de Saúde - Funasa, em razão da inexecução parcial do Convênio 2.033/2005, celebrado com o Município de Coaraci/BA, cujo objeto consistia na execução de melhorias sanitárias domiciliares.
Considerando que, por intermédio do Acórdão 2955/2019-TCU-Plenário, de minha relatoria, o Tribunal julgou irregulares as contas do Sr. Joaquim Miguel Gally Galvão e da empresa Rosival Rufino de Santana - ME, condenando-os em solidariedade ao débito, aplicando-lhes individualmente a multa prevista no art. 57 da Lei 8.443/92 e declarando a inidoneidade da empresa para participar de licitação na Administração Pública Federal pelo prazo de três anos;
Considerando que este Tribunal, consoante Acórdão 2900/2021-TCU-Plenário (Relator Ministro Benjamin Zymler) , conheceu do recurso de reconsideração interposto pelo Sr. Joaquim Miguel Gally Galvao para, no mérito, negar-lhe provimento;
Considerando que o Sr. Joaquim Miguel Gally Galvao faleceu no dia 30/6/2021 (peça 115) , antes do trânsito em julgado do Acórdão 2955/2019-TCU-Plenário;
Considerando que o Sr. Rosival Rufino de Santana, empresário individual, faleceu no dia 15/6/2019 (peça 108) , antes da prolação do Acórdão 2955/2019-TCU-Plenário, ocorrida em 4/12/2019;
Considerando o caráter personalíssimo das penalidades, por força do art. 5º, inciso XLV, da Constituição Federal, e que o Tribunal "poderá rever, de ofício, o acórdão em que houver sido aplicada multa a gestor que tenha falecido antes do trânsito em julgado da deliberação", nos termos do art. 3º, § 2º, da Resolução TCU 178/2005; 
Considerando as proposições uniformes da SecexTCE e do MP/TCU no sentido de excluir a multa aplicada;
Considerando que a exclusão deve se estender à penalidade de inidoneidade da empresa para participar de licitação na Administração Pública Federal pelo prazo de três anos, decretada por meio do item 9.5 do Acórdão 2955/2019-TCU-Plenário, conforme ressaltado pelo Procurador, tendo em vista tratar-se de empresário individual;
Os Ministros do Tribunal de Contas da União, reunidos em Sessão do Plenário, ACORDAM, por unanimidade, em:
a) rever, de ofício, o item 9.3 do Acórdão 2955/2019-TCU-Plenário, com fundamento no art. 3º, § 2º, da Resolução TCU 178/2005, para tornar insubsistente a multa aplicada ao Sr. Joaquim Miguel Gally Galvao, tendo em vista o falecimento do responsável antes do trânsito em julgado da decisão condenatória;
b) rever, de ofício, os itens 9.3 e 9.5 do Acórdão 2955/2019-TCU-Plenário, com fundamento no art. 3º, § 2º, da Resolução TCU 178/2005, para tornar insubsistentes a multa e a inidoneidade para participar de licitação na Administração Pública Federal pelo prazo de três anos, aplicadas à empresa Rosival Rufino de Santana - ME, tendo em vista o falecimento do empresário individual, Sr. Rosival Rufino de Santana, antes da prolação da decisão condenatória;
c) notificar os espólios dos responsáveis acerca da presente deliberação, bem como dos Acórdão 2955/2019-TCU-Plenário e 2900/2021-Plenário;
d) retornar os autos à Secretaria de Gestão de Processos - Seproc para que sejam adotadas as providências a seu cargo.
1. Processo TC-Processo 028.699/2015-7 (TOMADA DE CONTAS ESPECIAL) 
	1.1. Responsáveis: Joaquim Miguel Gally Galvao (XXX.904.995-XX) ; Rosival Rufino de Santana - Me (73.763.682/0001-68) .
	1.2. Órgão/Entidade: Prefeitura Municipal de Coaraci - BA.
	1.3. Relator: Ministro-Substituto Augusto Sherman Cavalcanti.
	1.4. Representante do Ministério Público: Procurador Rodrigo Medeiros de Lima.
	1.5. Unidade Técnica: Secretaria de Controle Externo de Tomada de Contas Especial (SecexTCE) .
	1.6. Representação legal: Fernanda Reis Abreu (29401/OAB-BA) , Saulo Reis Pinto (38231/OAB-BA) e outros, representando Joaquim Miguel Gally Galvao (falecido) .

Prefeitura Municipal de Coaraci - BA.

Joaquim Miguel Gally Galvao (XXX.904.995-XX); Rosival Rufino de Santana - Me (73.763.682/0001-68).

AUGUSTO SHERMAN

Fernanda Reis Abreu (29401/OAB-BA), Saulo Reis Pinto (38231/OAB-BA) e outros, representando Joaquim Miguel Gally Galvao (falecido).

Procurador Rodrigo Medeiros de Lima.

TOMADA DE CONTAS ESPECIAL (TCE)

Secretaria de Controle Externo de Tomada de Contas Especial (SecexTCE).